臺灣桃園地方法院刑事判決　　　　　　　　　　　　九十二年度訴字第一四號
　　公　訴　人　臺灣桃園地方法院檢察署檢察官
　　被　　　告　乙○○
　　選任辯護人　呂丹琪律師
右列被告因毒品危害防制條例案件，經檢察官提起公訴（九十二年度偵字第九七三二
號），本院判決如左：
    主    文
乙○○共同運輸第二級毒品，累犯，處有期徒刑柒年陸月，褫奪公權肆年。
扣案之內含第二級毒品甲基安非他命（ＭＥＴＨＡＭＰＨＥＴＡＭＩＮＥ）及Ｎ，Ｎ
—二甲基安非他命（ＤＭＡ）之紅色藥錠拾包（實際總毛重陸壹貳點貳捌公克，總
淨重伍伍零點陸公克，總餘淨重伍肆玖點陸公克，甲基安非他命純度二‧一％，
Ｎ，Ｎ—二甲基安非他命純度約七‧九％），沒收銷燬之，綑綁安非他命毒品所用之
彈性繃帶壹條及白色布袋壹只，均沒收。
    事  實
一、乙○○前曾於民國八十六年間因賭博案件，經臺灣板橋地方法院判處有期徒刑五
    月確定，並於八十六年十二月十二日易科罰金執行完畢（構成累犯）。
二、乙○○明知甲基安非他命（ＭＥＴＨＡＭＰＨＥＴＡＭＩＮＥ）及Ｎ，Ｎ—二甲
    基安非他命（ＤＭＡ）係毒品危害防制條例第二條第二項第二款所稱第二級毒品
    ，並為行政院依懲治走私條例第二條第四項規定公告之「管制物品項目及其數額
    」甲項第四款所列管制進出口之物品，禁止運輸、私運進口，竟與姓名年籍不詳
    綽號「阿財」、「阿良」之成年男子間基於犯意聯絡，欲由泰國以旅客夾帶方式
    運輸毒品入境我國，惟為尋覓負責夾帶之人，即先於九十一年八月間，由在泰國
    之綽號「阿財」之人打電話聯絡邀約亦有犯意聯絡之甲○○（已判決確定）前往
    泰國，「阿財」並向甲○○表示往返泰國旅機票及所有食宿費用，均由其負擔，
    並安排「阿良」為甲○○幫忙辦妥出國手續購買機票等事宜，且相約在桃園中正
    機場與其安排之人相見共同前往泰國，於同年八月二十四日由「阿財」安排之綽
    號「阿良」之人及乙○○在中正機場與甲○○會合後，三人即前往泰國，投宿於
    泰國曼谷麗晶娜飯店，此期間綽號「阿良」之人因故先行返回臺灣後，乙○○即
    與甲○○同住一飯店房間。嗣於同年八月三十日綽號「阿財」之人乃將內含第二
    級毒品甲基安非他命（ＭＥＴＨＡＭＰＨＥＴＡＭＩＮＥ）及Ｎ，Ｎ—二甲基安
    非他命（ＤＭＡ）之紅色藥錠三十包以其所有之藍色塑膠袋包裝，再以透明膠帶
    黏貼好，拿至乙○○與甲○○住宿之飯店房間，乙○○當時亦在飯店房間內，而
    「阿財」即告知甲○○將前揭毒品帶回臺灣，則給予代價新臺幣（下同）十萬元
    ，並表示會由「阿良」在機場打電話聯絡乙○○，甲○○再將第二級毒品甲基安
    非他命（ＭＥＴＨＡＭＰＨＥＴＡＭＩＮＥ）及Ｎ，Ｎ—二甲基安非他命（ＤＭ
    Ａ）交予「阿良」，「阿良」則會給付十萬元報酬予甲○○，甲○○應允之，遂
    於翌日即同年八月三十一日中午由「阿財」攜帶上開包裝好之毒品縫在白色布袋
    中至飯店房間，並以白色繃帶束腹綁縛於甲○○身上腹部，欲以此方式自泰國夾
    帶入進，隨後「阿財」、乙○○、甲○○等三人一同驅車前往泰國曼谷機場，而
    乙○○及甲○○二人旋即於同日下午一同搭乘荷蘭航空ＫＬ八七七次班機返國，
    共同運輸夾帶前開內含第二級毒品甲基安非他命（ＭＥＴＨＡＭＰＨＥＴＡＭＩ
    ＮＥ）及Ｎ，Ｎ—二甲基安非他命（ＤＭＡ）之紅色藥錠三十包由臺灣桃園中正
    機場入境。嗣於同日下午十八時三十分許，甲○○在桃園中正國際機場第二航廈
    入境海關室檢查時，為內政部警政署航空警察局警員查獲，並扣得渠等所運輸之
    內含第二級毒品第二級毒品甲基安非他命（ＭＥＴＨＡＭＰＨＥＴＡＭＩＮＥ）
    及Ｎ，Ｎ—二甲基安非他命（ＤＭＡ）之紅色藥錠三十包（驗餘淨重五五○‧六
    三公克）及「阿財」所有之運毒工具白色布袋一只、繃帶一條（起訴書誤載膠帶
    一捲）。而同行之乙○○見事跡敗露，不敢逗留乘隙逃逸。嗣甲○○經本院刑事
    庭訊問時，主動供出共犯乙○○而查知上情。
三、案經本院刑事庭移送臺灣桃園地方法院檢察署檢察官偵查起訴。
    理  由
一、訊據被告乙○○固不否認於右揭時地與另案被告甲○○一同搭乘飛機前往泰國，
    並同住於泰國曼谷麗晶娜飯店，嗣於綽號「阿良」之人先行返臺後即與共犯甲○
    ○住同一飯店房間，並一同搭乘荷蘭航空班機返臺，而另案被告甲○○並自泰國
    運輸第二級毒品返國，於桃園中正國際機場入境查驗時，為內政部警政署航空警
    察局警員查獲於腰間捆綁第二級毒品之事實，惟矢口否認有與另案被告甲○○共
    同運輸第二級毒品甲基安非他命（ＭＥＴＨＡＭＰＨＥＴＡＭＩＮＥ）及Ｎ，Ｎ
    —二甲基安非他命（ＤＭＡ）之犯行，辯稱：伊乃係與「阿良」之人共同前往泰
    國考查投資珍珠奶茶市場，因「阿良」有事先行返臺，伊為節省住宿費用才與另
    案被告甲○○同住，在伊與甲○○要回臺灣之前，有一臺商到飯店房間來，但該
    臺商來時伊就出去，，並不知道甲○○會夾帶毒品入境，另另案被告甲○○於九
    十一年八月三十一日為警查獲及檢察官訊問中供稱「阿財」交付毒品時尚有一位
    臺灣人綽號「阿勇」之人在場，且此次返臺並無同行者，惟另案被告甲○○於審
    判時為換取減輕或免除其刑之利益，始供稱伊即為「阿財」在泰國交付毒品時在
    場之人並為本件輸入毒品入境之共犯，顯然其前後供述不一，有瑕疵，而不足採
    信云云。
二、經查：
    (一)關於本案書證、物證之證據能力問題方面：
      被告雖辯稱：公訴人所提出之證據，其中關於扣押筆錄、內政部警政署刑事警
      察局鑑驗通知書、航空警察局毒品初步鑑驗報告書、含安非他命成分之紅色藥
      錠、現場照片八張、繃帶、白色布袋等證據，因與本案不具關連性，並無證據
      能力云云。惟按法院基於證據裁判主義之原則，對於公訴人所舉資以證明犯罪
      事實之證據，究竟有無證據能力，即該證據是否具有作為嚴格證明資料之能力
      或資格，須優先於證據之憑信性而為調查，必先具有證據能力，始許由法院據
      而判斷其證明力，倘無證據能力，自不發生證據證明力之判斷問題（參見最高
      法院八六台上七三○八號判決）。又所謂證據之關連性，係指該項證據在客觀
      上可供評斷當事人之主張或抗辯是否真實，即屬之。查，本件關於扣押筆錄、
      內政部警政署刑事警察局鑑驗通知書、航空警察局毒品初步鑑驗報告書及扣案
      之含安非他命成分之紅色藥錠、現場照片八張、繃帶、白色布袋等證據，非但
      可佐證公訴人指述被告涉犯運輸毒品犯行部分，且均有助於通盤考量本案犯罪
      成立與否，是上開書證及扣案物品與本件被告之犯罪事實間，當然具有相當之
      關連性，皆屬有證據能力之證據。是被告前揭辯稱，實不足採信。
    (二)共犯甲○○於九十一年八月三十一日十八時三十分許，由泰國搭機入境中正機
      場時，為警員在其身上腹部所查扣之藥錠三十包，經送鑑定結果其外觀均為紅
      色藥錠，但其包裝均以膠帶緊密相連，無法有效將各包分開，故予以混合鑑驗
      ，實際毛重六一二‧二八公克，總淨重五五○‧六三公克，共取一‧二七公克
      鑑驗，總餘五四九‧三六公克，檢出第二級毒品甲基安非他命（ＭＥＴＨＡＭ
      ＰＨＥＴＡＭＩＮＥ）及Ｎ，Ｎ—二甲基安非他命（ＤＭＡ）成分，檢出第二
      級毒品甲基安非他命（ＭＥＴＨＡＭＰＨＥＴＡＭＩＮＥ）純度約為二‧一﹪
      及Ｎ，Ｎ—二甲基安非他命（ＤＭＡ）純度約為七‧九﹪，有內政部警政署刑
      事警察局九十一年九月十九日刑鑑字第○九一○二三五八四二號鑑驗通知書乙
      份附於本院九十一年訴字第一四五八號刑事卷可稽。而上述毒品係綽號「阿財
      」之人出資購買機票招待甲○○至泰國旅遊，許以十萬元之報酬，要求運輸來
      臺，並於泰國與在場之被告共同交付安非他命予甲○○，旋即由被告與甲○○
      搭乘同一班機返臺之事實，亦據共犯甲○○在另案警訊中自承：「（綽號阿財
      之人在右述酒店交予你毒品時有否他人在場？）‧‧有另一位臺灣人綽號阿勇
      之男子在場，阿財阿勇同時交代我明日即三十一日將毒品攜回臺灣‧‧‧。」
      （九十一年度偵字第一五九一六卷第四頁背面，九十一年八月三十一日警訊筆
      錄）；於另案審理中供稱：「（你何時出境至泰國？）‧‧‧我去泰國玩一個
      禮拜，我是跟朋友綽號『嘟嘟』（依後所述情節顯示，嘟嘟應係指綽號阿良之
      人而言）『阿弟』一起去泰國玩的‧‧‧。」、「（你攜帶入境的東西是何人
      交給你、何時交給你？在何處？）是九十一年八月三十日在泰國曼谷麗晶娜飯
      店，一位叫阿財的交給我。」、「（阿財如何聯絡你？）他在泰國打電話到臺
      灣給我，叫我去泰國玩，阿財大約八月初就打電話給我叫我去泰國玩。」、「
      （嘟嘟、阿良是否知道你帶東攜回臺灣？）他們知道，當初阿財打電話給我時
      我說我對泰國不熟，不想一個人去玩，阿財說會找人跟我一起去，他就找了嘟
      嘟跟我去，嘟嘟三天前先回臺灣，阿弟跟我搭同班飛機回臺灣‧‧‧。」、「
      （阿勇是何人？）‧‧‧第一次偵訊筆錄所講的阿勇就是阿弟。」、「提示偵
      查卷第十頁，何時將阿財交給你的東西綑綁在你身上？）八月三十日晚上在泰
      國飯店是阿財先將紅色藥丸拿來給我看叫我帶回臺灣，我看內是藥丸不是毒品
      ，那時還沒有包裝好，然後阿財又把藥丸帶走，隔天即是九十一年八月三十一
      日早上快中午時搭機前，阿財將用白布裝好的藥丸帶來，然後用束綁在我肚子
      上‧‧‧。」、「（誰跟你一起回臺灣？）是阿弟。」、「（阿財有無跟你說
      東西交給誰？）阿財說東西交給嘟嘟。」、「請指認是不是今日到庭的乙○○
      跟你一起從泰國回臺灣的『阿弟』？）是。」、「（之前認識乙○○？）不認
      識，是要去泰國機場認識的，乙○○跟另外一個人嘟嘟一起來機場與我見面，
      然後一起到泰國找阿財。」、「（與乙○○在泰國之情形？），我們到泰國在
      當地四處逛逛，要回臺灣的前一天晚上在飯店，阿財、乙○○他們要我帶那些
      減肥藥回臺灣，乙○○本來住我隔壁房，後來帶我們去泰國的嘟嘟回去後，乙
      ○○就與我住同一房間，回臺前一天晚上阿財拿東西要我帶回臺灣‧‧‧後來
      我就答應，隔天中午的時候阿財把東西帶過來，阿財就把東西綁在我身上叫我
      帶回臺灣，他說到臺灣後嘟嘟會打電話給乙○○，嘟嘟會來機場，叫我把東西
      交給嘟嘟，嘟嘟會把錢交給我，乙○○在旁邊沒做什麼，然後我們就搭車到機
      場。」、「（阿財說會給你多少錢？）他說給我十萬元。」、「（當初你怎麼
      去泰國？）阿財打電話給我要我去泰國找他，我本來是拒絕，我說那邊我不熟
      ，他說他會找朋友帶我過去，我去機場的時候就看到嘟嘟、乙○○。」、「（
      嘟嘟為何沒跟你們一起回臺灣？）他有事先回臺灣。」、「（乙○○有無恐嚇
      你要把東西藏好？）沒有，只跟我說要把東西藏好。」、「（乙○○在運輸毒
      品案件中的角色？）他在飛機上有監視我，因為我們飛機上坐在一起，他有監
      視我的行動。」等語綦詳（本院九十一年度訴字第一四五八號卷九十一年十一
      月二十九日筆錄、九十二年一月十六日筆錄、五月二十三日筆錄、七月二十二
      日筆錄）。在本案審理中除為相同證述外，並明確稱：「（是否認識阿良？）
      是，阿良當天也與我們一起出國，是阿良找我出國的，到機場才看到被告。」
      、「（阿財、阿勇是到曼谷才看到？）沒有阿勇這個人，阿財以前就認識了，
      阿財打電話叫我去曼谷找他。我說我不熟，阿財就說他會介紹朋友帶我去，阿
      良就來找我。」、「（你的出國手續誰辦？）都是阿良。」、「（你在自己本
      案毒品案件，所講的話是否實在？）是。」等語明確（本院九十二年十二月十
      一日筆錄），並有本院九十一年訴字第一四五八號刑事卷附扣押筆錄一份、內
      政部警政署入出境管理局函一份、照片八張及扣案之布袋一只、膠帶一捲在卷
      可稽。參以被告於本院審理中亦供稱：「（有無與甲○○同一班機一起出國、
      回國？）有。」、「（有無與阿良同一班機一起出國、回國？）有跟阿良同一
      班機出國，但阿良先回國。」、「（在曼谷住幾天？）在麗晶娜飯店住七天，
      前三天我和阿良同一房間，後四天和甲○○同一房間。」等情以觀（見本院九
      十二年十二月十一日筆錄），足見共犯甲○○前揭自白應有所本，並非子虛。
    (三)被告雖辯稱：甲○○於九十一年八月三十一日為警查獲時供稱「阿財」交付毒
      品時尚有一位臺灣人綽號「阿勇」之人在場，且此次返臺並無同行者，而甲○
      ○於審判時為換取減輕或免除其刑之利益，始供稱伊即為「阿財」在泰國交付
      毒品時在場之人並為本件輸入毒品入境之共犯，其前後供述不一，有瑕疵云云
      。惟查：共犯甲○○雖於查獲時供述「阿財」交付毒品給伊時還有一位臺灣人
      綽號阿勇在場，且本次回國並沒有同行者等語（見九十一年度偵字第一五九一
      六號卷第四頁、第五頁），然此已據共犯甲○○嗣後於另案審判期日，經法官
      就此部分詢問共犯甲○○答以：「（阿勇是何人？）‧‧‧第一次偵訊筆錄所
      講的阿勇就是阿弟」、「（你當時為何不跟海關說有一同行的阿弟？）因為我
      當時認為事情不是很嚴重，我不知道那是毒品」等語（見本院九十一年訴字第
      一四五八號刑事卷，第九十一年十一月二十九日筆錄、第九十二年四月八日筆
      錄），核共犯前揭所稱，並無顯然與常情相背離之處，則共犯甲○○上開供述
      不一之處，即不能指為瑕疵。
    (四)再者，依共犯甲○○前揭所述，及被告坦承認確實與共犯甲○○一同出國前往
      泰國、同居住於當地麗晶娜酒店，嗣於綽號「阿良」之人先行返回臺灣後，即
      與共犯甲○○共同居住於飯店同一房間內，猶一同返國之事實，並有卷附九十
      一年八月二十四日搭乘荷蘭航空出境旅客名單一份及另案九十一年訴字第一四
      五八號刑事卷附九十一年八月三十一日搭乘荷蘭航空公司入境旅客名單表各一
      份在卷可稽，另參以被告亦供稱：「（離開飯店時房間是否你結帳？）是，但
      臺商阿華（應係指阿財）拿一千元的泰幣給我，說一人出一半，‧‧‧。」等
      語（見九十二年度偵字第九七三二號偵查卷第六四頁），足見被告與共犯甲○
      ○間關係甚為密切，非如被告所稱運輸毒品均屬共犯甲○○個人行為，與其無
      關。況當時綽號「阿財」之人既已在泰國覓得運輸毒品之人（即甲○○）與毒
      品二者齊備之情況下，一旦闖關成功，不法暴利指日可期，自當謹慎為之共犯
      甲○○運毒返臺一事，又豈會僅為節省住房開銷而讓共犯甲○○與自稱完全不
      知運輸毒品情事之被告同住一飯店房間，而增加消息走漏為警查獲之風險？益
      徵被告確實有參與上開毒品開輸入我國境內乙事，並與共犯間有犯意聯絡及行
      為分擔，甚為明確。至被告所稱前往泰國乃係為與「阿良」一同考察珍珠奶茶
      市場云云，惟經核對上開荷蘭航空公司入出境班機名單表結果，並無從查知被
      告指稱為「阿良」之人之正確姓名、年籍資料，且被告之辯護人亦當庭陳述：
      經比對班機旅客名單，被告也無法指出阿良是誰，依行動電話函查結果，阿良
      可能是用人頭申請的、被告卻實現在也找不到阿良等語（見本院九十三年二月
      十二日審判筆錄），實難僅憑被告空言辯稱即為被告有利之認定。況且，綽號
      「阿良」之人亦為本件之共犯（理由如後(五)所述），是被告前揭辯稱，顯然係
      屬避重就輕，迴卸刑責之詞語，不足予採信。
    (五)前開扣案之毒品係透過綽號「阿財」之安排，指示綽號「阿良」為甲○○幫忙
      辦妥出國手續購買機票等事宜後，再由「阿良」與被告陪同甲○○前往泰國，
      三人並投宿於泰國曼谷麗晶娜飯店，此期間綽號「阿良」之人因故先行返回臺
      灣，被告即與甲○○同住一飯店房間，並一同攜帶毒品搭乘飛機入境（情節如
      上所述）之事實，業據證人甲○○迭於警訊、偵訊及本院訊問時供述甚詳，且
      證人甲○○之證言為實在，如前所述，則依此情節以觀「阿財」、「阿良」、
      被告及甲○○四人就此次運輸第二級毒品之犯行間，關係非淺，彼此間應有犯
      意聯絡、行為分擔，堪可認定。
    綜上所述，被告前開所辯，無非卸責之詞，不足採信。本案事證明確，被告運輸
    毒品之犯行堪以認定，應予依法論科。
二、查被告等犯本件運輸第二級毒品犯行後，毒品危害防制條例業於九十三年一月九
    日修正施行，修正前及修正後之毒品危害防制條例第四條第二項關於運輸第二級
    毒品罪之刑度均為「無期徒刑或七年以上有期徒刑，得併科七百萬元以下罰金」
    ，並未更正，依刑法第二條第一項前段之規定，本件自應適用新法處斷。按第二
    級毒品甲基安非他命（ＭＥＴＨＡＭＰＨＥＴＡＭＩＮＥ）及Ｎ，Ｎ—二甲基安
    非他命（ＤＭＡ）均屬毒品危害防制條例第二條第二項第二款規定之第二級毒品
    ，非經許可，不得無故販賣、運輸；且係行政院發布之「懲治走私條例公告管制
    物品項目及其數額」甲項第四款規定之毒品，為管制物品。核被告自泰國地區運
    輸夾帶前開內含第二級毒品甲基安非他命（ＭＥＴＨＡＭＰＨＥＴＡＭＩＮＥ）
    及Ｎ，Ｎ—二甲基安非他命（ＤＭＡ）之紅色藥錠三十包，其所為係犯毒品危害
    防制條例第四條第二項之運輸第二級毒品罪，及懲治走私條例第二條第一項之私
    運管制物品進口罪。其一行為同時觸犯上述二罪名，為想像競合犯，應從一重之
    運輸第二級毒品罪處斷。被告持有第二級毒品甲基安非他命（ＭＥＴＨＡＭＰＨ
    ＥＴＡＭＩＮＥ）及Ｎ，Ｎ—二甲基安非他命（ＤＭＡ）之紅色藥錠之低度行為
    ，為運輸之高度行為所吸收，不另論罪。被告與綽號「阿財」、「阿良」、共犯
    甲○○間有運輸毒品之犯意聯絡與行為分擔，應論以共同正犯。又查被告有事實
    欄所載之犯罪科刑及執行情形，此有臺灣高等法院被告全國前案紀錄表存卷可按
    ，其受有期徒刑之執行完畢後五年以內再犯本件有期徒刑以上之罪，係屬累犯，
    應依法加重其刑。爰審酌被告正值年輕，不私以己力正當營生，竟以輸入毒品入
    境，販售他人牟利，所為實屬可議，且所輸入之毒品為數頗鉅，若未被查獲而流
    入市面，所生毒害非輕，及其犯後猶飾詞卸責等一切情狀，量處如主文所示之刑
    。並依被告犯罪之性質，認有褫奪公權之必要，爰併依刑法第三十七條第二項之
    規定，宣告褫奪公權四年。
三、沒收：
  (一)扣案內含第二級毒品甲基安非他命（ＭＥＴＨＡＭＰＨＥＴＡＭＩＮＥ）及Ｎ，
    Ｎ—二甲基安非他命（ＤＭＡ）之紅色藥錠（實際總毛重六一二‧二八公克，總
    淨重五五○‧六三公克，總餘淨重五四九‧三六公克，甲基安非他命純度二‧一
    ％，Ｎ，Ｎ—二甲基安非他命純度約七‧九％），不問屬於犯人與否，均應依修
    正後毒品危害防制條例第十八條第一項前段之規定宣告沒收銷燬。
  (二)扣案之用以綑綁毒品安非他命所用之彈性繃帶一條及白色布袋一只，為共犯「阿
    財」所有，且係供被告運輸毒品而犯本罪所用之物，依同條例第十九條第一項規
    定予以宣告沒收。
據上論斷，應依刑事訴訟法第二百九十九條第一項前段，修正後毒品危害防制條例第
四條第二項、第十八條第一項前段、第十九條第一項，懲治走私條例第二條第一項、
第十一條，刑法第二條第一項前段、第十一條、第二十八條、第五十五條、第四十七
條、第三十七條第二項，判決如主文。
本案經檢察官陳志全到庭執行職務。
中      華      民      國    九十三    年    二        月   二十五     日
                            臺灣桃園地方法院刑事第七庭
                                    審判長法  官  孫惠琳
                                          法  官  劉為丕
                                          法  官  賴淑美
右正本證明與原本無異。
如不服本判決，應於判決送達後十日內向本院提出上訴狀( 應附繕本 )，上訴於
臺灣高等法院。
                                          書記官  簡維萍
中      華      民      國    九十三   年     二      月    二十五      日
附論罪科刑依據之法條：
毒品危害防制條例第四條第二項
製造、運輸、販賣第一級毒品者，處死刑或無期徒刑；處無期徒刑者，得併科新台幣
一千萬元以下罰金。
製造、運輸、販賣第二級毒品者，處無期徒刑或七年以上有期徒刑，得併科新台幣七
百萬元以下罰金。
製造、運輸、販賣第三級毒品者，處五年以上有期徒刑，得併科新台幣五百萬元以下
罰金。
製造、運輸、販賣專供製造或施用毒品之器具者，處一年以上七年以下有期徒刑，得
併科新台幣一百萬元以下罰金。
前四項之未遂犯罰之。
懲治走私條例第二條第一項
私運管制物品進口、出口逾公告數額者，處七年以下有期徒刑，得併科七千元以下罰
金。
